【裁判字號】    88,上訴,4799
【裁判日期】    890119
【裁判案由】    違反槍砲彈藥刀械管制條例等
【裁判全文】
臺灣高等法院刑事判決                          八十八年度上訴字第四七九九號
    上  訴  人
    即  被  告  乙○○
    指定辯護人  本院甲○
右上訴人因違反槍砲彈藥刀械管制條例等案件，不服臺灣臺北地方法院八十八年度訴
字第一五０五號，中華民國八十八年十一月二十四日第一審判決（起訴案號：臺灣臺
北地方法院檢察署八十八年度偵字第一七四三二號、第一九五０九號，暨移送併辦案
號：八十八年偵字第二二九三三號），提起上訴，本院判決如左：
    主  文
上訴駁回。
    事  實
一、乙○○曾於民國七十年間，因殺人未遂案件，經原法院判處有期徒刑五年，分別
    經本院及最高法院駁回上訴而確定，於七十一年六月三十日開始執行，七十四年
    二月十六日縮短刑期假釋出監，七十六年六月二十九日縮短刑期執行完畢（所餘
    刑期未經撤銷假釋，未執行之刑以已執行論）；嗣於七十六年間因妨害自由案件
    ，經本院判處有期徒刑五月，嗣經減刑為有期徒刑二月十五日，於七十七年八月
    二十九日羈押折抵刑期執行完畢，仍不知悛悔，於八十八年一月初某日，在臺北
    市科技大學之圖書館前，未經許可，收受林坤海（八十八年一月底死亡）寄放之
    貝瑞塔九二型手槍（槍枝管制編號：0000000000）、奧地利製克拉克一九型手槍
    （槍枝管制編號：0000000000）、加拿大製半自動九○手槍（槍枝管制編號：00
    00000000）各一把（均含彈匣一個）及具殺傷力之九釐米子彈三十四顆、無法擊
    發之同型子彈三顆，並代為保管藏放。嗣因不滿先前在臺北市○○○路四○九號
    四樓漢宮夜總會消費時，遭不詳員工毆打，乃另行起意，於同年六月二十一日凌
    晨一時許，持上揭貝瑞塔、克拉克手槍及九釐米子彈，至漢宮夜總會，以貝瑞塔
    手槍朝夜總會大廳外天花板射擊十三發子彈（毀損部分未據告訴），而以加害生
    命、身體之事，恐嚇漢宮夜總會人員及顧客，致生危害於安全。迄同年八月二十
    一日下午六時三十五分許，乙○○在臺北市○○○路○段、濟南路口之高架橋下
    迴轉道，為警查獲，即於偵查中自白，供出全部槍彈來源及去向，並分別於同年
    月二十一、二十二、二十四日，帶警至臺北市○○路○段五十九巷十四弄六號二
    樓、忠孝東路三段十巷捷運忠孝新生站東側草叢內及新生南路一段一三七巷三號
    附近變電箱旁地洞內，起獲上揭手槍三把（均含彈匣一個）及用餘具殺傷力子彈
    二十一顆（嗣因鑑定試射六顆，僅剩十五顆）、無法擊發之子彈三顆。
二、案經臺北市政府警察局大安分局、中山分局移送臺灣臺北地方法院檢察署檢察官
    偵查起訴。
    理  由
一、右揭事實，業據上訴人即被告乙○○坦承不諱，核與現場目擊之證人即漢宮夜總
    會職員謝天元證述情節相符，並有被告開槍時經漢宮夜總會監視器拍攝之錄影帶
    翻拍照片四幀，及扣案手槍、子彈可資佐證。而扣案手槍，分別為貝瑞塔廠九二
    型口徑九釐米制式半自動手槍、奧地利製克拉克一九型口徑九釐米制式半自動手
    槍、口徑九釐米半自動手槍（槍身具D V C SEMI AUTOMATIC PISTOL 9MM PARABE
    LLUM MADE IN CANADA字樣)，均具殺傷力；另扣案子彈，均為九釐米子彈，二十
    一顆具殺傷力，三顆無法擊發等情，業經內政部警政署刑事警察局鑑驗明確，有
    該局鑑驗通知書二紙附卷可稽。被告為警查獲後，自白犯行，並供出全部槍彈來
    源去向，並帶警起獲扣案槍彈等情，業據證人即查獲警員林耀崙於原法院調查中
    證述屬實，並有起獲槍械之現場照片八幀可佐。被告之指定辯護人在原審雖另辯
    稱被告至漢宮夜總會開槍，僅為洩恨云云，但查被告持槍射擊漢宮夜總會天花板
    ，客觀上本即危及漢宮夜總會人員及顧客之生命、身體安全，且被告無非欲令漢
    宮夜總會人員心生畏懼，所為顯基於恐嚇犯意甚明，其所辯解，並不足採。被告
    於八十八年一月間受寄上開槍彈，延至同年六月二十一日始持之恐嚇他人，其受
    寄槍彈之初，顯非基於持槍恐嚇之意，否則應不致時隔五月始為恐嚇犯行。被告
    持槍恐嚇，顯係事後另行起意所為。事證明確，被告犯行堪以認定。
二、核被告寄藏手槍三把及具殺傷力子彈三十四顆之行為，係犯槍砲彈藥刀械管制條
    例第七條第四項寄藏手槍罪及第十二條第四項寄藏子彈罪。被告持槍射擊漢宮夜
    總會天花板，係犯刑法第三百零五條恐嚇危害安全罪。被告因寄藏而持有手槍、
    子彈，係寄藏行為當然之結果，不另論罪（最高法院七十四年度臺上字第三四○
    ○號判例參照）。公訴人僅論被告未經許可持有手槍、子彈等罪，未論及寄藏之
    罪，容有未洽。被告以一行為同時寄藏手槍及子彈，並以一開槍行為恐嚇多數之
    漢宮夜總會人員及顧客，均係一行為觸犯上開數罪名，均為想像競合犯，寄藏手
    槍、子彈部分，應從法定刑較重之寄藏手槍罪處斷，恐嚇部分應從一恐嚇危害安
    全罪處斷。被告所犯寄藏手槍罪及恐嚇危害安全罪，犯意各別，行為互殊，應分
    論併罰。公訴人認具有牽連犯之關係，尚有未合。又公訴人雖僅起訴被告持有貝
    瑞塔、克拉克手槍及三十三顆子彈之犯行，惟事實欄所載被告其餘寄藏槍彈犯行
    ，與起訴部分為事實上一罪關係 (原審誤為裁判上一罪關係) ，為起訴效力所及
    ，本院自得併予審酌。被告於偵查中自白犯罪，供出全部手槍子彈來源及去向，
    並帶警起獲扣案槍彈，所犯寄藏手槍罪部分，應依槍砲彈藥刀械管制條例第十八
    條第四項前段規定，減輕其刑。原審審酌被告有如事實欄所載之前科，經刑之執
    行仍不悛悔，竟又寄藏手槍子彈，並持之為恐嚇犯行，危害社會治安情節重大及
    其犯罪之動機、目的、手段、所受之刺激及犯罪後之態度等一切情狀，依槍砲彈
    藥刀械管制條例第七條第四項、第十二條第四項、第十八條第四項前段，刑法第
    十一條前段、第三百零五條、第五十五條、第五十一條第五款、罰金罰鍰提高標
    準條例第一條前段、第二條，現行法規所定貨幣單位折算新臺幣條例第二條，判
    決被告未經許可寄藏手槍罪，處有期徒刑四年，併科罰金新台幣十五萬元，又恐
    嚇罪，處有期徒刑八月，應執行有期徒刑四年六月，併科罰金新台幣十五萬元，
    及就併科罰金部分諭知易服勞役之折算標準，以資懲儆。扣案手槍三把及驗餘具
    殺傷力子彈十五顆，均為違禁物，均應宣告沒收，至扣案無法擊發子彈三顆，因
    不具殺傷力，與扣案經試射滅失之子彈六顆，均毋庸宣告沒收。末查被告雖寄藏
    前開手槍，行為之危險性不輕，但尚屬偶發個案，犯後亦坦承犯行，主動帶警起
    出槍械，態度良好，其再犯率應甚微，科以刑罰制裁，已足警惕教化，無再施以
    預防矯治其社會危險性之必要，爰不另宣告令入勞動場所強制工作之保安處分，
    附此敘明。認事用法及量刑殊無不合，被告上訴意旨指摘原判決量刑過重，非有
    理由，應予駁回。
據上論斷，應依刑事訴訟法第三百六十八條，判決如主文。
本案經檢察官陳追到庭執行職務。
中     華     民     國    八十九   年       一       月      十九      日
                             臺灣高等法院刑事第五庭
                                 審判長法  官  曾  德  水
                                       法  官  林  立  華
                                       法  官  楊  貴  雄
右正本證明與原本無異。
關於寄藏槍彈部分，如不服本判決應於收受送達後十日內向本院提出上訴書狀，其未
敘述上訴之理由者並得於提起上訴後十日內向本院補提理由書（均須按他造當事人之
人數附繕本）。
                                       書記官  王  敬  端
中     華     民     國    八十九   年       一       月     二十一     日
附錄：本案論罪科刑法條全文
槍砲彈藥刀械管制條例第七條第四項
未經許可，持有、寄藏或意圖販賣而陳列第一項所列槍砲、彈藥者，處五年以上有
  期徒刑，併科新臺幣一千萬元以下罰金。
槍砲彈藥刀械管制條例第十二條第四項
未經許可持有、寄藏或意圖販賣而陳列子彈者，處五年以下有期徒刑，併科新台幣三
百萬元以下罰金。
刑法第三百零五條
以加害生命、身體、自由、名譽、財產之事恐嚇他人，致生危害於安全者，處二年以
下有期徒刑、拘役或三百元以下罰金。


司法院資訊處製作；財團法人民間司法改革基金會備份。
